

SOBRE MÍ

Soy Web Frontend (Implementador Web) con más de 6 años de experiencia en proyectos digitales, apasionado por los desarrollos interactivos y nuevas tecnologías que me permitan estar actualizado.

Me gusta asumir nuevos retos que contribuyan en mi crecimiento laboral y personal. Tengo experiencia creando soluciones para las necesidades actuales a partir del trabajo en equipo y responsabilidad con cada proyecto.

Actualmente, tengo conocimientos en varios CMS como (Wordpress, Drupal 8 y DNN). Mi enfoque principal reside en el uso de tecnologías de Frontend (HTML, CSS, JAVASCRIPT, JQUERY, SASS, BOOTSTRAP, GIT, WEBPACK). Además aprendiendo React y Node.

Mi trayectoria laboral está orientada en la construcción de sitios web modernos compatibles con el usuario.

PÁGINA WEB & REDES SOCIALES

Github:

https://ronalhenao.github.io

Linkedin:

www.linkedin.com/in/ronal-henao/

REFERENCIAS

CARLOS AGUDELO FRONTEND DEVELOPER E-volution **T**: 317 765 65 84

DIANA VALCÁRCEL
UI/UX DESIGNER
SproutLoud Media Networks
T: 316 495 80 81

RONAL HENAO

WEB FRONTEND

9

Medellín, Colombia

313 708 72 23



ronalhenaodg@gmail.com

EXPERIENCIA LABORAL

ARKIX

Medellín

jul. 2017 - Actualidad

TRIARIOMedellín

abr. 2016 - may. 2017

Implementador Web Frontend

Maquetación web, programación orientada a eventos e interactividad, creación de themes para Wordpress, Drupal, DNN.

Maquetador web & Frontend

Maquetación e implementación de sitios web, creación de themes para Wordpress, manejo Cms DNN(DotNetNuke), implementación plataforma HubSpot.

INICIATIVA GRÁFICA

Medellín

jul. 2015 - abr. 2016

Maquetador web

Diseño y maquetación de sitios web. Coordinación de proyectos web: tecnologías a usar, maquetación, despliegue a producción.

HIBU

Medellín

abr. 2013 - jun. 2015

Maquetador & Diseñador web

Diseño y maquetación de sitios web. Diseño de bocetos, implementación y creación de themes para Wordpress.

EDUCACIÓN

SENA

Medellín 2012

Tecnólogo en Producción Multimedia

Capacidad de desarrollar productos innovadores en términos de web e interactividad.

HABILIDADES TÉCNICAS

JAVASCRIPT
HTML
CSS
REACT JS
JQUERY
GIT
WEBPACK
BOOTSTRAP 4
SASS CSS

DRUPAL 8 - WORDPRESS - DNN(DOTNETNUKE)

HABILIDADES PERSONALES

TRABAJO EN EQUIPO

CURIOSIDAD

ADAPTACIÓN AL CAMBIO

BUENA COMUNICACIÓN

PACIENCIA

AUTOGESTIÓN

CURSOS

abr. 2020 - Actualidad

mar. 2020 - Actualidad

jun. 2020 - Actualidad

- Estudiante Inglés (A1), Academia de idiomas Smart
- Javascript moderno, Udemy Online
- React: De cero a experto, Udemy Online